【裁判字號】    98,易,3024
【裁判日期】    981230
【裁判案由】    竊盜
【裁判全文】
臺灣臺北地方法院刑事判決              98年度易字第3024號
公  訴  人  臺灣臺北地方法院檢察署檢察官
被      告  甲○○
上列被告因竊盜案件，經檢察官提起公訴（98年度偵字第17181
號），本院判決如下：
    主    文
甲○○竊盜，處有期徒刑肆月，如易科罰金，以新台幣壹仟元折
算壹日。
    犯罪事實
一、甲○○意圖為自己不法之所有，於民國98年4月17日晚間10
    時40分許，在臺北市○○區○○路三段157巷22弄9號由乙○
    ○經營之皮件工作室欲修理其嚴重損壞之皮包時，趁乙○○
    進入屋內後方尋找師傅之際，徒手竊取乙○○所有置於店面
    工作檯上之行動電話1支，序號為352***890號（詳卷，下稱
    本案行動電話），價值約新臺幣（下同）6,000元，得手後
    ，待乙○○與師傅回到工作檯與甲○○討論修理皮件之可能
    情形後，甲○○即表示再考慮一下旋即離去，並將其所使用
    091***369號門號sim卡插入上開行動電話使用（詳卷），復
    於98年5月24日，以2,000元之價格，售予址設廣州街夜市內
    、不知情之千代通訊行負責人劉泓礽，嗣乙○○於甲○○離
    去後約1分鐘內即發覺行動電話不見而報警處理，經警依通
    聯紀錄循線查獲，並在千代通訊行扣得上開失竊之行動電話
    1支。
二、案經臺北市政府警察局報告臺灣臺北地方法院檢察署檢察官
    偵查起訴。
    理  由
一、證據能力部分：按被告以外之人於審判外之言詞或書面陳述
    ，除法律有規定者外，不得作為證據；被告以外之人於偵查
    中向檢察官所為之陳述，除顯有不可信之情況者外，得為證
    據，刑事訴訟法第159條第1項、第159條之1第2項分別定有
    明文。又按被告以外之人（包括證人、鑑定人、告訴人、被
    害人及共同被告等）於審判外之陳述雖不符刑事訴訟法第15
    9條之1至159條之4等4條之規定，而經當事人於審判程序同
    意作為證據，法院審酌該言詞陳述或書面陳述作成時之情況
    ，認為適當者，亦得為證據；當事人、代理人或辯護人於法
    院調查證據時，知有刑事訴訟法第159條第1項不得為證據之
    情形，而未於言詞辯論終結前聲明異議者，視為有前項之同
    意，同法第159條之5定有明文。立法意旨在於傳聞證據未經
    當事人之反對詰問予以核實，原則上先予排除。惟若當事人
    已行使反對詰問權；或於言詞辯論終結前未聲明異議，基於
    尊重當事人對傳聞證據之處分權，及證據資料愈豐富，愈有
    助於真實發見之理念，且強化言詞辯論主義，使訴訟程序得
    以順暢進行，上開傳聞證據亦均具有證據能力。本院認定事
    實所憑之證據，部分屬傳聞證據，惟檢察官、被告甲○○於
    本院言詞辯論時均同意做為證據使用，本院審酌該等言詞或
    書面陳述作成之情況，並無非出於任意性或不正取供，或違
    法或不當情事，且客觀上亦無不可信之情況，堪認為適當，
    依刑事訴訟法第159條之5第1項規定，均得作為證據。
二、訊據被告對於曾在98年4月17日晚間10時40分許，單獨前往
    在臺北市○○區○○路三段157巷22弄9號乙○○經營之皮件
    工作室欲修理其損壞之皮包；及曾將其所使用091***369號
    門號sim卡插入本案行動電話使用後，復於98年5月24日，以
    2,000元之價格，售予址設廣州街夜市內、不知情之千代通
    訊行負責人劉泓礽之事實並不爭執，惟矢口否認有何竊盜犯
    行，辯稱：該支行動電話是98年4月17日當天晚上在萬華的
    夜市○○○○路邊的人主動來詢問伊要不要買這支行動電話
    ，因伊手機會亂發簡訊，檢察官是因為伊的發話地點是在康
    樂街，但沒有萬華的通聯紀錄，不能證明伊沒去過萬華，而
    推測伊有偷竊，是伊行動電話沒有開機，沒有撥打，在萬華
    基地台本來就沒有紀錄，伊真的沒有偷竊行為云云。經查：
    (一)前揭本案行動電話為乙○○所有，而被告曾於98年4月17
      日晚間10時40分許，單獨前往乙○○經營之皮件工作室，
      及將其所使用091***369號門號sim卡插入該行動電話使用
      ，並於98年5月24日，以2,000元之價格，售予不知情之千
      代通訊行負責人劉泓礽，而經警循線查獲上開行動電話之
      事實，除據被告供承不諱外，並經證人劉泓礽、乙○○證
      述明確（見偵查卷第14至15頁、第17至19頁、第92頁），
      復有091***369號電話通聯調閱查詢單、雙向通聯紀錄、
      本案行動電話通聯紀錄、臺北市政府警察局扣押筆錄、扣
      押物品目錄表、切結承諾書、身分證影本各1紙、贓物發
      還領據、失竊手機照片2張附卷可稽（見偵卷第20至25頁
      、第27至28頁、第29至66頁、第80至81頁、第102至103頁
      ），已可認定。
    (二)證人乙○○並證稱：「（問：在被告來之前，你的手機都
      還在嗎？）都還在，本來是我拿著，被告一來我就放在工
      作檯上。」、「（問：被告與你談話當時，有無其他人在
      場？）我有進去家裡後面請一個人出來，就是當時被偷走
      的。」、「（問：你是何時發現手機不見？）當時，5分
      鐘內。我送他去坐計程車，我回來就發現手機不見，我一
      直用另一支電話打，但都沒接，我就去派出所報案」、「
      ...因為沒有監視器，我也不確定是不是被告做的，手機
      我有留序號並提供給警察，警察依序號找到，證明是被告
      拿走的」等語（見偵查卷第92至93頁），是證人乙○○於
      本案行動電話遺失之際，除被告外並無第三人於該行動電
      話遺失地點出現，應可認定，參以被告確於該行動電話失
      竊翌日即98年4月18日上午11時許，將其所使用之門號091
      ***369號SIM卡插入本案行動電話使用，有091***369號電
      話通聯調閱查詢單可稽（見偵查卷第42頁），並於98年5
      月24日，以2,000元之價格將本案行動電話，出售予不知
      情之千代通訊行負責人劉泓礽等情以觀，果若被告係於98
      年4月17日凌晨於萬華區○市○○路人兜售而購得本案行
      動電話，何以未見於98年4月17日晚間10時40分後至98年4
      月18日上午11時間有何撥打測試該行動電話是否運作正常
      之情，即率而予以購買，顯見被告此部分所辯已非可採。
    (三)再者，被告既於98年4月17日晚間10時40分許後甫離開證
      人乙○○臺北市○○區○○路三段之工作室處所，而據證
      人乙○○所述該行動電話遺失時點係於被告離開時發現，
      是以被告所辯稱係於98年4月17日凌晨始於萬華區夜市購
      得該行動電話辯詞以觀，除未能實際舉出向其兜售該行動
      電話之人真實姓名以供本院查核外，衡諸常情，亦難想像
      會有第三人恰於被告前往乙○○臺北市○○區○○路三段
      之工作室之際，竊取本案行動電話後，並同時前往萬華區
      夜市銷贓，而被告亦前往該處，又恰巧該行動電話復經被
      告由路人推銷購得之可能；參以被告前於98年4月17日晚
      間23時許前後，亦同時持有2支行動電話使用之情形，亦
      有卷附091***369號電話通聯調閱查詢單可按（見偵查卷
      第41頁），則其又何需僅因所持用行動電話會亂發簡訊，
      即有再行購買來路不明、色彩為粉紅色等顯非男性所常持
      有之行動電話之可能；況依上開091***369號電話通聯調
      閱查詢單所示98年4月17日0時39分至同日23時26分許之通
      聯情形，亦無被告所稱之簡訊任意發送情形可資比對，顯
      見被告所辯應屬推諉之詞，顯與常情有違，自非可採。
    (四)綜上所述，本件證據明確，已可認定被告確有上開竊盜犯
      行，自應依法論科。至被告請求測謊部分，因本件事證至
      為明確，本院認顯無必要，附此敘明。
三、核被告所為，係犯刑法第320條第1項之普通竊盜罪。爰審酌
    被告智識程度為大學肄業，為取得他人行動電話使用之犯罪
    動機，而被告利用為他人不備之際竊取財物，犯後態度不佳
    ，被害人已取回該行動電話，並表示本無提告意思等一切情
    狀，量處如主文所示之刑，並諭知易科罰金之折算標準。
據上論斷，應依刑事訴訟法第284條之1、第299條第1項前段，刑
法第320條第1項、第41條第1項前段，刑法施行法第1條之1，判
決如主文。
本案經檢察官於劉文婷到庭執行職務。
中    華    民    國    98    年    12    月    30    日
                        刑事第十庭  法  官  呂煜仁
上正本證明與原本無異。
如不服本判決應於收受送達後10日內向本院提出上訴書狀，並應
敘述具體理由；其未敘述上訴理由者，應於上訴期間屆滿後20日
內向本院補提理由書（均須按他造當事人之人數附繕本）「切勿
逕送上級法院」。告訴人或被害人如對於本判決不服者，應具備
理由請求檢察官上訴，其上訴期間之計算係以檢察官收受判決正
本之日期為準。
                                    書記官  曹尚卿
中    華    民    國    98    年    12    月    30    日
附錄本案論罪科刑法條全文：
中華民國刑法第320條（普通竊盜罪、竊佔罪）
意圖為自己或第三人不法之所有，而竊取他人之動產者，為竊盜
罪，處五年以下有期徒刑、拘役或五百元以下罰金。
意圖為自己或第三人不法之利益，而竊佔他人之不動產者，依前
項之規定處斷。
前二項之未遂犯罰之。

司法院資訊處製作；財團法人民間司法改革基金會備份。
